{
  "podawać": {
    "applied_rules": [
      "ą"
    ],
    "examples": [
      {
        "pl": "Kelner podaje kawę.",
        "ru": "Официант подаёт кофе.",
        "ru_transcription": "кэльнэр подаЕ кавэм."
      },
      {
        "pl": "Podaję na stół.",
        "ru": "Подаю на стол.",
        "ru_transcription": "подаЁм на стул."
      }
    ],
    "inflection": {
      "future": {
        "pl1": "będziemy podawali",
        "pl2": "będziecie podawali",
        "pl3": "będą podawali",
        "sg1": "będę podawał/podawała",
        "sg2": "będziesz podawał/podawała",
        "sg3": "będzie podawał/podawała"
      },
      "imperative": {
        "pl1": "podawajmy",
        "pl2": "podawajcie",
        "sg2": "podawaj"
      },
      "past_fem": {
        "pl1": "podawałyśmy",
        "pl2": "podawałyście",
        "pl3": "podawały",
        "sg1": "podawałam",
        "sg2": "podawałaś",
        "sg3": "podawała"
      },
      "past_masc": {
        "pl1": "podawaliśmy",
        "pl2": "podawaliście",
        "pl3": "podawali",
        "sg1": "podawałem",
        "sg2": "podawałeś",
        "sg3": "podawał"
      },
      "past_neut": {
        "sg3": "podawało"
      },
      "present": {
        "pl1": "podajemy",
        "pl2": "podajecie",
        "pl3": "podają",
        "sg1": "podaję",
        "sg2": "podajesz",
        "sg3": "podaje"
      }
    },
    "lemma": "podawać",
    "morphology": {
      "aspect": "imperfective",
      "reflexive": false,
      "transitivity": "transitive"
    },
    "part_of_speech": "verb",
    "phrases_and_idioms": [
      {
        "pl": "podawać do stołu",
        "ru": "подавать к столу"
      }
    ],
    "pronunciation": {
      "key_forms": [
        {
          "pl": "podaję",
          "ru": "подаЁм"
        },
        {
          "pl": "podajesz",
          "ru": "подаЕШЬ"
        },
        {
          "pl": "podaje",
          "ru": "подаЕ"
        }
      ],
      "ru_transcription": "подаВАч"
    },
    "translations": {
      "ru": "подавать"
    }
  },
  "podać": {
    "applied_rules": [
      "ć",
      "ł",
      "ą"
    ],
    "examples": [
      {
        "pl": "Podam ci menu.",
        "ru": "Подам тебе меню.",
        "ru_transcription": "подАМ ци мэню."
      },
      {
        "pl": "Proszę podać rachunek.",
        "ru": "Подайте, пожалуйста, счёт.",
        "ru_transcription": "прошэм подач рахунэк."
      }
    ],
    "inflection": {
      "future": {
        "pl1": "podamy",
        "pl2": "podacie",
        "pl3": "podadzą",
        "sg1": "podam",
        "sg2": "podasz",
        "sg3": "poda"
      },
      "imperative": {
        "pl1": "podajmy",
        "pl2": "podajcie",
        "sg2": "podaj"
      },
      "past_fem": {
        "pl1": "podałyśmy",
        "pl2": "podałyście",
        "pl3": "podały",
        "sg1": "podałam",
        "sg2": "podałaś",
        "sg3": "podała"
      },
      "past_masc": {
        "pl1": "podaliśmy",
        "pl2": "podaliście",
        "pl3": "podali",
        "sg1": "podałem",
        "sg2": "podałeś",
        "sg3": "podał"
      },
      "past_neut": {
        "sg3": "podało"
      },
      "present": {}
    },
    "lemma": "podać",
    "morphology": {
      "aspect": "perfective",
      "reflexive": false,
      "transitivity": "transitive"
    },
    "part_of_speech": "verb",
    "phrases_and_idioms": [
      {
        "pl": "podać rękę",
        "ru": "подать руку"
      }
    ],
    "pronunciation": {
      "key_forms": [
        {
          "pl": "podam",
          "ru": "подАМ"
        },
        {
          "pl": "podasz",
          "ru": "подАШЬ"
        },
        {
          "pl": "poda",
          "ru": "подА"
        }
      ],
      "ru_transcription": "подач"
    },
    "translations": {
      "ru": "подать"
    }
  },
  "polecać": {
    "applied_rules": [
      "ć",
      "ą"
    ],
    "examples": [
      {
        "pl": "Polecam tę restaurację.",
        "ru": "Рекомендую этот ресторан.",
        "ru_transcription": "полЭцам тэм рэстауРАцьем."
      },
      {
        "pl": "Co Pan poleca?",
        "ru": "Что Вы рекомендуете?",
        "ru_transcription": "цо пан полЭца?"
      }
    ],
    "inflection": {
      "future": {
        "pl1": "będziemy polecali",
        "pl2": "będziecie polecali",
        "pl3": "będą polecali",
        "sg1": "będę polecał/polecała",
        "sg2": "będziesz polecał/polecała",
        "sg3": "będzie polecał/polecała"
      },
      "imperative": {
        "pl1": "polecajmy",
        "pl2": "polecajcie",
        "sg2": "polecaj"
      },
      "past_fem": {
        "pl1": "polecałyśmy",
        "pl2": "polecałyście",
        "pl3": "polecały",
        "sg1": "polecałam",
        "sg2": "polecałaś",
        "sg3": "polecała"
      },
      "past_masc": {
        "pl1": "polecaliśmy",
        "pl2": "polecaliście",
        "pl3": "polecali",
        "sg1": "polecałem",
        "sg2": "polecałeś",
        "sg3": "polecał"
      },
      "past_neut": {
        "sg3": "polecało"
      },
      "present": {
        "pl1": "polecamy",
        "pl2": "polecacie",
        "pl3": "polecają",
        "sg1": "polecam",
        "sg2": "polecasz",
        "sg3": "poleca"
      }
    },
    "lemma": "polecać",
    "morphology": {
      "aspect": "imperfective",
      "reflexive": false,
      "transitivity": "transitive"
    },
    "part_of_speech": "verb",
    "phrases_and_idioms": [],
    "pronunciation": {
      "key_forms": [
        {
          "pl": "polecam",
          "ru": "полЭцам"
        },
        {
          "pl": "polecasz",
          "ru": "полЭцашь"
        },
        {
          "pl": "poleca",
          "ru": "полЭца"
        }
      ],
      "ru_transcription": "полЭцач"
    },
    "translations": {
      "ru": "рекомендовать"
    }
  },
  "smakować": {
    "applied_rules": [],
    "examples": [
      {
        "pl": "To smakuje wybornie.",
        "ru": "Это вкусно на вкус.",
        "ru_transcription": "то смакУЕ выборьнэ."
      },
      {
        "pl": "Jak Ci smakuje?",
        "ru": "Как тебе на вкус?",
        "ru_transcription": "як ци смакУЕ?"
      }
    ],
    "inflection": {
      "future": {
        "pl1": "będziemy smakowali",
        "pl2": "będziecie smakowali",
        "pl3": "będą smakowali",
        "sg1": "będę smakował/smakowała",
        "sg2": "będziesz smakował/smakowała",
        "sg3": "będzie smakował/smakowała"
      },
      "imperative": {},
      "past_fem": {
        "pl1": "smakowałyśmy",
        "pl2": "smakowałyście",
        "pl3": "smakowały",
        "sg1": "smakowałam",
        "sg2": "smakowałaś",
        "sg3": "smakowała"
      },
      "past_masc": {
        "pl1": "smakowaliśmy",
        "pl2": "smakowaliście",
        "pl3": "smakowali",
        "sg1": "smakowałem",
        "sg2": "smakowałeś",
        "sg3": "smakował"
      },
      "past_neut": {
        "sg3": "smakowało"
      },
      "present": {
        "pl1": "smakujemy",
        "pl2": "smakujecie",
        "pl3": "smakują",
        "sg1": "smakuję",
        "sg2": "smakujesz",
        "sg3": "smakuje"
      }
    },
    "lemma": "smakować",
    "morphology": {
      "aspect": "imperfective",
      "reflexive": false,
      "transitivity": "intransitive"
    },
    "part_of_speech": "verb",
    "phrases_and_idioms": [],
    "pronunciation": {
      "key_forms": [
        {
          "pl": "smakuje",
          "ru": "смакУЕ"
        },
        {
          "pl": "smakują",
          "ru": "смакУЁ"
        }
      ],
      "ru_transcription": "смакОвач"
    },
    "translations": {
      "ru": "быть на вкус"
    }
  },
  "spróbować": {
    "applied_rules": [
      "ó",
      "ą"
    ],
    "examples": [
      {
        "pl": "Spróbuję tego deseru.",
        "ru": "Попробую этот десерт.",
        "ru_transcription": "спрубУЕм тэго дэСЭру."
      },
      {
        "pl": "Spróbuj tej zupy!",
        "ru": "Попробуй этот суп!",
        "ru_transcription": "спруБУй тэй зупы!"
      }
    ],
    "inflection": {
      "future": {
        "pl1": "spróbujemy",
        "pl2": "spróbujecie",
        "pl3": "spróbują",
        "sg1": "spróbuję",
        "sg2": "spróbujesz",
        "sg3": "spróbuje"
      },
      "imperative": {
        "pl1": "spróbujmy",
        "pl2": "spróbujcie",
        "sg2": "spróbuj"
      },
      "past_fem": {
        "pl1": "spróbowałyśmy",
        "pl2": "spróbowałyście",
        "pl3": "spróbowały",
        "sg1": "spróbowałam",
        "sg2": "spróbowałaś",
        "sg3": "spróbowała"
      },
      "past_masc": {
        "pl1": "spróbowaliśmy",
        "pl2": "spróbowaliście",
        "pl3": "spróbowali",
        "sg1": "spróbowałem",
        "sg2": "spróbowałeś",
        "sg3": "spróbował"
      },
      "past_neut": {
        "sg3": "spróbowało"
      },
      "present": {}
    },
    "lemma": "spróbować",
    "morphology": {
      "aspect": "perfective",
      "reflexive": false,
      "transitivity": "transitive"
    },
    "part_of_speech": "verb",
    "phrases_and_idioms": [],
    "pronunciation": {
      "key_forms": [
        {
          "pl": "spróbuję",
          "ru": "спрубУЕм"
        },
        {
          "pl": "spróbujesz",
          "ru": "спрубУЕшь"
        },
        {
          "pl": "spróbuje",
          "ru": "спрубУЕ"
        }
      ],
      "ru_transcription": "спрубОвач"
    },
    "translations": {
      "ru": "попробовать"
    }
  },
  "zamawiać": {
    "applied_rules": [
      "ą"
    ],
    "examples": [
      {
        "pl": "Zamawiam zupę.",
        "ru": "Заказываю суп.",
        "ru_transcription": "замаВЯМ зупэм."
      },
      {
        "pl": "Co Pan zamawia?",
        "ru": "Что Вы заказываете?",
        "ru_transcription": "цо пан замаВЯ?"
      }
    ],
    "inflection": {
      "future": {
        "pl1": "będziemy zamawiali",
        "pl2": "będziecie zamawiali",
        "pl3": "będą zamawiali",
        "sg1": "będę zamawiał/zamawiała",
        "sg2": "będziesz zamawiał/zamawiała",
        "sg3": "będzie zamawiał/zamawiała"
      },
      "imperative": {
        "pl1": "zamawiajmy",
        "pl2": "zamawiajcie",
        "sg2": "zamawiaj"
      },
      "past_fem": {
        "pl1": "zamawiałyśmy",
        "pl2": "zamawiałyście",
        "pl3": "zamawiały",
        "sg1": "zamawiałam",
        "sg2": "zamawiałaś",
        "sg3": "zamawiała"
      },
      "past_masc": {
        "pl1": "zamawialiśmy",
        "pl2": "zamawialiście",
        "pl3": "zamawiali",
        "sg1": "zamawiałem",
        "sg2": "zamawiałeś",
        "sg3": "zamawiał"
      },
      "past_neut": {
        "sg3": "zamawiało"
      },
      "present": {
        "pl1": "zamawiamy",
        "pl2": "zamawiacie",
        "pl3": "zamawiają",
        "sg1": "zamawiam",
        "sg2": "zamawiasz",
        "sg3": "zamawia"
      }
    },
    "lemma": "zamawiać",
    "morphology": {
      "aspect": "imperfective",
      "reflexive": false,
      "transitivity": "transitive"
    },
    "part_of_speech": "verb",
    "phrases_and_idioms": [],
    "pronunciation": {
      "key_forms": [
        {
          "pl": "zamawiam",
          "ru": "замаВЯМ"
        },
        {
          "pl": "zamawiasz",
          "ru": "замаВЯШЬ"
        },
        {
          "pl": "zamawia",
          "ru": "замаВЯ"
        }
      ],
      "ru_transcription": "замавЯч"
    },
    "translations": {
      "ru": "заказывать"
    }
  },
  "zapraszać": {
    "applied_rules": [
      "sz",
      "ą"
    ],
    "examples": [
      {
        "pl": "Zapraszamy do naszej restauracji!",
        "ru": "Приглашаем в наш ресторан!",
        "ru_transcription": "запрАшамы до нашэй рэстаурацьи!"
      },
      {
        "pl": "Zaprasza Pan na kolację?",
        "ru": "Вы приглашаете на ужин?",
        "ru_transcription": "запрАша пан на колацьем?"
      }
    ],
    "inflection": {
      "future": {
        "pl1": "będziemy zapraszali",
        "pl2": "będziecie zapraszali",
        "pl3": "będą zapraszali",
        "sg1": "będę zapraszał/zapraszała",
        "sg2": "będziesz zapraszał/zapraszała",
        "sg3": "będzie zapraszał/zapraszała"
      },
      "imperative": {
        "pl1": "zapraszajmy",
        "pl2": "zapraszajcie",
        "sg2": "zapraszaj"
      },
      "past_fem": {
        "pl1": "zapraszałyśmy",
        "pl2": "zapraszałyście",
        "pl3": "zapraszały",
        "sg1": "zapraszałam",
        "sg2": "zapraszałaś",
        "sg3": "zapraszała"
      },
      "past_masc": {
        "pl1": "zapraszaliśmy",
        "pl2": "zapraszaliście",
        "pl3": "zapraszali",
        "sg1": "zapraszałem",
        "sg2": "zapraszałeś",
        "sg3": "zapraszał"
      },
      "past_neut": {
        "sg3": "zapraszało"
      },
      "present": {
        "pl1": "zapraszamy",
        "pl2": "zapraszacie",
        "pl3": "zapraszają",
        "sg1": "zapraszam",
        "sg2": "zapraszasz",
        "sg3": "zaprasza"
      }
    },
    "lemma": "zapraszać",
    "morphology": {
      "aspect": "imperfective",
      "reflexive": false,
      "transitivity": "transitive"
    },
    "part_of_speech": "verb",
    "phrases_and_idioms": [
      {
        "pl": "zapraszamy serdecznie",
        "ru": "сердечно приглашаем"
      }
    ],
    "pronunciation": {
      "key_forms": [
        {
          "pl": "zapraszam",
          "ru": "запрАшам"
        },
        {
          "pl": "zapraszasz",
          "ru": "запрАшашь"
        },
        {
          "pl": "zaprasza",
          "ru": "запрАша"
        }
      ],
      "ru_transcription": "запрАшач"
    },
    "translations": {
      "ru": "приглашать"
    }
  },
  "zostawiać": {
    "applied_rules": [
      "ą"
    ],
    "examples": [
      {
        "pl": "Zostawiam napiwek.",
        "ru": "Оставляю чаевые.",
        "ru_transcription": "зостаВЯм напИвэк."
      },
      {
        "pl": "Gdzie zostawiasz płaszcz?",
        "ru": "Где оставляешь пальто?",
        "ru_transcription": "гдзЕ зостаВЯшь пВАшч?"
      }
    ],
    "inflection": {
      "future": {
        "pl1": "będziemy zostawiali",
        "pl2": "będziecie zostawiali",
        "pl3": "będą zostawiali",
        "sg1": "będę zostawiał/zostawiała",
        "sg2": "będziesz zostawiał/zostawiała",
        "sg3": "będzie zostawiał/zostawiała"
      },
      "imperative": {
        "pl1": "zostawiajmy",
        "pl2": "zostawiajcie",
        "sg2": "zostawiaj"
      },
      "past_fem": {
        "pl1": "zostawiałyśmy",
        "pl2": "zostawiałyście",
        "pl3": "zostawiały",
        "sg1": "zostawiałam",
        "sg2": "zostawiałaś",
        "sg3": "zostawiała"
      },
      "past_masc": {
        "pl1": "zostawialiśmy",
        "pl2": "zostawialiście",
        "pl3": "zostawiali",
        "sg1": "zostawiałem",
        "sg2": "zostawiałeś",
        "sg3": "zostawiał"
      },
      "past_neut": {
        "sg3": "zostawiało"
      },
      "present": {
        "pl1": "zostawiamy",
        "pl2": "zostawiacie",
        "pl3": "zostawiają",
        "sg1": "zostawiam",
        "sg2": "zostawiasz",
        "sg3": "zostawia"
      }
    },
    "lemma": "zostawiać",
    "morphology": {
      "aspect": "imperfective",
      "reflexive": false,
      "transitivity": "transitive"
    },
    "part_of_speech": "verb",
    "phrases_and_idioms": [
      {
        "pl": "zostawiać napiwek",
        "ru": "оставлять чаевые"
      }
    ],
    "pronunciation": {
      "key_forms": [
        {
          "pl": "zostawiam",
          "ru": "зостаВЯм"
        },
        {
          "pl": "zostawiasz",
          "ru": "зостаВЯшь"
        },
        {
          "pl": "zostawia",
          "ru": "зостаВЯ"
        }
      ],
      "ru_transcription": "зостаВЯч"
    },
    "translations": {
      "ru": "оставлять"
    }
  }
}